【裁判字號】    97,交聲,3
【裁判日期】    970131
【裁判案由】    交管條例聲異
【裁判全文】
臺灣板橋地方法院交通事件裁定           97年度交聲字第3號
原處分機關  交通部公路總局臺北區監理所
異  議  人
即受處分人  甲○○  34歲民.
上列異議人即受處分人因違反道路交通管理處罰條例案件，對於
交通部公路總局臺北區監理所民國96年12月6 日所為之北監營字
第裁40─A00000000號處分，聲明異議，本院裁定如下：
    主  文
異議駁回。
    理  由
一、按汽車駕駛人，行車速度，超過規定之最高時速，或低於規
    定之最低時速，除有第四十三條第一項第二款情形外，處新
    臺幣（下同）一千二百元以上二千四百元以下罰鍰；又汽車
    駕駛人有第四十條情形者，記違規點數一點，道路交通管理
    處罰條例第四十條、第六十三條第一項第一款分別定有明文
    。
二、本件原處分認異議人即受處分人甲○○於民國九十六年八月
    二十四日上午六時五十一分許，騎乘周淑芬所有之車號Ｋ三
    Ｂ─八六二號重型機車，行經臺北市○○○路○段師範大學
    前（往東）限速為時速五十公里之路段，以時速七十七公里
    之速度，超速二十七公里行駛（超速二十公里以上，未滿四
    十公里），經測速照相儀器拍照採證後，由臺北市警察局大
    安分局交通分隊依據採證照片掣單逕行舉發該機車所有人，
    嗣原處分機關依該車所有人之申請歸責於駕駛人甲○○，並
    據舉發機關查處結果，認受處分人騎乘機車有上開違規行為
    ，乃依道路交通管理處罰條例第四十條、第六十三條第一項
    第一款（原裁決書漏未記載第一款，惟不影響其裁決效力）
    規定，裁處罰鍰一千四元，並記違規點數一點。
三、異議意旨略以：異議人前於九十六年八月二十三日在上開違
    規地點因超速被開單舉發，嗣於同年九月十日方收到罰單，
    期間，又於九十六年八月二十四日及同年九月三日在同一地
    點因超速遭逕行舉發，因異議人未收到第一次超速之罰單而
    無法即時被提醒修正偏差行為，故違規發生時點至逕行舉發
    送達時間點間，相同地點相同超速違規之連續逕行舉發，實
    無達成道路交通管理處罰條例之修正偏差行為之立法目的。
    另道路交通管理處罰條例第八十五條之一第二項並未規定違
    規發生時點至逕行舉發送達時間點，相同地點相同超速違規
    得連續逕行舉發，故異議人於九十六年八月二十三日超速違
    規發生時點至同年九月十日收到罰單時點間，相同地點相同
    超速違規，應不得連續舉發云云。
四、經查：異議人於前揭時、地騎乘車號Ｋ三Ｂ─八六二號重型
    機車，行經限速為時速五十公里之路段，以時速七十七公里
    之速度，超速二十七公里行駛（超速二十公里以上，未滿四
    十公里）之事實，為異議人所不爭執，並有臺北市政府警察
    局九十六年九月五日北市警交大字第Ａ00000000號
    舉發違反道路交通管理事件通知單及採証照片影本各一紙在
    卷可稽，異議人於上揭時、地駕車行車速度超過規定之最高
    時速二十七公里之違規事實，堪予認定。雖異議人辯稱：伊
    遲至九十六年九月十日方收到在該路段第一次超速即九十六
    年八月二十三日之罰單而無法即時被提醒修正偏差行為云云
    ，惟按行車速度，依標誌或標線之規定，無標誌或標線者，
    時速不得超過五十公里，道路交通安全規則第九十三條第一
    項第一款定有明文，異議人既為考領合格汽車駕駛執照之駕
    駛人，對上開交通安全法規自難諉以不知，況道路交通管理
    處罰條例第四十條之規定，並不以「第一次罰單送達予違規
    行為人後方得再行舉發」為處罰之要件，是異議人前揭所辯
    ，礙難憑採。次按道路交通管理處罰條例第八十五條之一第
    二項第一款規定：同條例第七條之二之逕行舉發汽車行車速
    度超過規定之最高速限或低於規定之最低速度或有第三十三
    條第一項、第二項之情形，其違規地點相距六公里以上、違
    規時間相隔六分鐘以上或行駛經過一個路口以上，得連續舉
    發。本條係為解決交通違規狀態持續不改正，卻無得連續舉
    發之明文規定之缺失而定。就上開條文反面解釋，凡「違規
    地點相距六公里以內」或「違規時間相隔六分鐘以內」或「
    行駛未經過一個路口」者，即視為同一違規事件，本行政法
    上「一事不二罰」之原則，不得連續舉發。惟異議人分別於
    九十六年八月二十三日上午七時三十七分及同年九月三日上
    午六時五十三分在上開路段行車超速遭舉發，業據異議人自
    承不諱，復有臺北市政府警察局北市警交大字第Ａ0000
    0000號、第Ａ00000000號舉發違反道路交通管
    理事件通知單及採證照片附卷可資佐證，此雖與本案同屬違
    反汽車行車速度超過規定之最高速限遭逕行舉發之情形，惟
    異議人各次違規時間前後相隔顯已逾六分鐘，依前揭規定，
    本次舉發於法自屬有據，異議人猶以前詞置辯，自無足取。
五、綜上，本件異議人於前述時、地行車超速二十公里以上，未
    滿四十公里之違規事實，事證明確，堪予認定。從而，原處
    分機關據以援引前開規定，裁處異議人罰鍰一千四百元，並
    記違規點數一點，於法並無違誤。本件異議為無理由，應予
    駁回。
據上論斷，應依道路交通案件處理辦法第十九條，裁定如主文。
中    華    民    國    97    年    1     月    31    日
                      交通法庭  法  官  劉  安  榕
以上正本證明與原本無異
如不服本裁定，應於裁定送達後5 日內敘明抗告理由，向本院提
出抗告狀。
                                書記官  石  于  倩
中    華    民    國    97    年    1     月    31    日


司法院資訊處製作；財團法人民間司法改革基金會備份。
